臺灣高等法院臺中分院刑事判決　　　　 94年度上訴字第918號
上　訴　人
即　被　告　乙○○　女　29歲.
　　　　　　　　　　身分證統一.
　　　　　　　　　　住台中縣大.
上列上訴人因毒品危害防制條例案件，不服臺灣臺中地方法院93
年度訴字第2000號中華民國 94年3月11日第一審判決（起訴案號
：臺灣臺中地方法院檢察署93年度毒偵字第2272、2592號，移送
原審法院併辦案號：同署 94年度毒偵字第526號），提起上訴，
本院判決如下：
    主 　　 文
原判決撤銷。
乙○○連續施用第一級毒品，累犯，處有期徒刑壹年陸月。
扣案之第一級毒品海洛因壹包（淨重○．六○公克，空包裝重
○．三四公克）沒收銷燬之；扣案之注射針筒壹支沒收。
    事 　　 實
一、乙○○曾於民國（下同）八十九年間，因犯贓物罪，經臺灣
    臺中地方法院判處有期徒刑五月確定，並於九十年二月五日
    易科罰金執行完畢。另乙○○於八十九年間，即曾因施用毒
    品案件，經臺灣臺中地方法院裁定移送觀察勒戒，後因執行
    結果認無繼續施用之傾向，經臺灣臺中地方法院檢察署檢察
    官對其此部分施用毒品之行為，為不起訴處分確定。惟乙○
    ○於八十九年十一月間，再因施用毒品為警查獲，並經臺灣
    臺中地方法院再次裁定移送觀察勒戒，後因有繼續施用毒品
    之傾向，再經臺灣臺中地方法院裁定移送強制戒治，並於九
    十一年六月十九日執行強制戒治完畢。其上開分別施用第一
    、二級毒品之行為，並經臺灣臺中地方法院分別判處有期徒
    刑十月、六月，並定其應執行刑為有期徒刑一年二月確定；
    其後，乙○○於九十一年間，再因施用第一級毒品案件，經
    臺灣臺中地方法院判處有期徒刑一年四月確定（乙○○所犯
    上開各罪被判處之有期徒刑，目前在接續執行中，須至九十
    四年十月三十一日才執行期滿）。
二、惟乙○○仍不知警惕，再基於施用第一級毒品海洛因之概括
    犯意，自九十三年四月初某日起至九十四年一月十六日上午
    十時許止，每一至二日，即在臺中縣豐原市等地點，以將第
    一級毒品海洛因摻水放入針筒內注射施打之方式，連續施用
    第一級毒品海洛因多次。期間，於九十三年五月三十一日，
    乙○○在臺灣臺中地方法院檢察署觀護人室所採集之尿液，
    經送驗後，係呈嗎啡陽性反應。嗣於九十四年一月十六日二
    十二時許，臺中市警察局第六分局員警在臺中市○區○○路
    二二六號三樓三○三室，查獲遭通緝之乙○○，又當場扣得
    其所有之第一級毒品海洛因一包（淨重○．六○公克，空包
    裝重○．三四公克），及其所有用供施用上開毒品注射針筒
    一支。
三、案經臺灣臺中地方法院檢察署檢察官自動檢舉偵查起訴，暨
    由臺中市警察局第六分局報由臺灣臺中地方法院檢察署檢察
    官移請臺灣臺中地方法院併案審理。
    理　　  由
一、上開事實，業經本案上訴人即被告乙○○（以下簡稱為被告
    ）於偵、審中，及於本院審理時均坦白承認。且其於前開時
    間，二次被採集之尿液經送檢驗結果，均呈嗎啡陽性反應，
    有中山醫學大學附設醫院藥物濫用檢測中心確認結果報告二
    份在卷可稽。其被查扣之白色粉末一包，經送鑑定認含第一
    級毒品海洛因成分，其淨重為○．六○公克，空包裝重為○
    ．三四公克，此情亦有法務部調查局鑑定通知書一件附卷為
    憑。復有被告自承係其所有用供施用上開毒品之注射針筒一
    支扣案、及現場圖、照片附卷可資佐證，堪認被告之自白與
    事實相符。被告曾於八十九年年間，因施用毒品案件，經臺
    灣臺中地方法院裁定移送觀察勒戒，後因執行結果認無繼續
    施用之傾向，經臺灣臺中地方法院檢察署檢察官對其此部分
    施用毒品之行為，為不起訴處分確定，惟被告於同年十一月
    間，再因施用毒品為警查獲，並經臺灣臺中地方法院再次裁
    定移送觀察勒戒，後因有繼續施用毒品之傾向，再經臺灣臺
    中地方法院裁定移送強制戒治，並於九十一年六月十九日執
    行強制戒治完畢之事實，亦有臺灣臺中地方法院檢察署刑案
    資料查註紀錄表、及本院被告全國前案紀錄表各一份在卷可
    按。事證明確，被告之上開犯行堪以認定。
二、核被告所為，係犯毒品危害防制條例第十條第一項之施用第
    一級毒品罪。被告多次施用第一級毒品之行為，其犯罪時間
    緊接，所犯罪名相同，顯係基於概括之犯意反覆而為，應依
    刑法第五十六條連續犯之規定論以一罪，並加重其刑（至其
    持有第一級毒品之低度行為，已被施用第一級毒品之高度行
    為所吸收，應不另論罪）。又被告曾於八十九年間，因犯贓
    物罪，經臺灣臺中地方法院判處有期徒刑五月確定，並於九
    十年二月五日易科罰金執行完畢之事實，亦有臺灣臺中地方
    法院檢察署刑案資料查註紀錄表、及本院被告全國前案紀錄
    表各一份在卷可據，被告在受此有期徒刑之執行完畢後，五
    年以內再犯本件有期徒刑以上之罪，為累犯，應依法遞加重
    其刑。扣案之第一級毒品海洛因一包（淨重○．六○公克，
    空包裝重○．三四公克），應依毒品危害防制條例第十八條
    第一項前段之規定，宣告沒收銷燬。至於扣案之注射針筒一
    支，亦應依刑法第三十八條第一項第二款之規定宣告沒收。
三、原審判決就被告前開所犯，予以論罪科刑固屬有見，惟本案
    被告被查獲應沒收銷燬之第一級毒品海洛因一包，其淨重為
    ○．六○公克，空包裝重為○．三四公克，合計重量應為○
    ．九四公克，此情業據法務部調查局上開鑑定通知書鑑定明
    確，原審判決未及等待法務部調查局鑑定結果，依據臺中市
    警察局第六分局警員在扣押物品目錄表之記載，而認定上開
    第一級毒品海洛因一包含袋重量合計僅有○．九公克，並據
    此為沒收銷燬之宣告，此部分尚有未合。是本案被告上訴理
    由雖未指摘及此，但原審判決既有上開可議之處，即屬無可
    維持，應由本院將原審判決予以撤銷改判。爰審酌被告之品
    行、本案施用第一級毒品之犯罪情節、及其犯罪後雖能坦承
    所犯，但屢犯不改等一切犯罪情狀，量處有期徒刑一年六月
    。扣案之第一級毒品海洛因一包（淨重○．六○公克，空包
    裝重○．三四公克），依法宣告沒收銷燬之；另扣案之注射
    針筒一支，亦依法宣告沒收。
四、據上論斷，應依刑事訴訟法第三百六十九條第一項前段、第
    三百六十四條、第二百九十九條第一項前段、毒品危害防制
    條例第十條第一項、第十八條第一項前段，刑法第十一條、
    第五十六條、第四十七條、第三十八條第一項第二款，判決
    如主文。
本案經檢察官甲○○到庭執行職務。
中　　華　　民　　國　　94　　年　　6 　　月　　22　　日
                  刑事第三庭  審判長法　官　江　錫　麟
                  　　　　　　　　　法　官　胡　忠　文
                  　　　　　　　　　法　官　廖　柏　基
上列正本證明與原本無異。
如不服本判決應於收受送達後十日內向本院提出上訴書狀，其未
敘述上訴之理由者並得於提起上訴後十日內向本院補提理由書（
均須按他造當事人之人數附繕本）。
　　　　　　　　　　　　　　　　　　書記官　詹　錫　朋
中　　華　　民　　國　　94　　年　　6 　　月　　23　　日
附錄論罪科刑法條：
毒品危害防制條例第十條第一項：
施用第一級毒品者，處六月以上五年以下有期徒刑。
　　　　　　　　　　　　　　　　　　　　　　　　　　　Ｉ
